臺灣新北地方法院板橋簡易庭小額民事判決
110年度板小字第4127號
原      告  臺灣產物保險股份有限公司

法定代理人  李泰宏  
訴訟代理人  韓奇峰  
複  代理人  楊承堯  
被      告  李松乾  
上列當事人間請求侵權行為損害賠償事件，本院於民國111年1月
25日言詞辯論終結，判決如下：
    主      文
被告應給付原告新臺幣19,500元，及自民國110年12月15日起至
清償日止，按週年利率5%計算之利息。
原告其餘之訴駁回。
訴訟費用新臺幣1,000元，由被告負擔新臺幣490元，餘由原告負
擔。
本判決原告勝訴部分得假執行。
    事實及理由
一、原告主張：被告於民國109年1月15日下午4時32分許，騎乘
    車牌號碼000-000號普通重型機車，行經新北市永和區環河
    東路1段與光復街口處，因未遵守交通號誌指示，而撞擊由
    原告承保車體損失險、訴外人黃惠敏駕駛由訴外人福倫交通
    股份有限公司所有之車牌號碼000-0000號營業小客車（下稱
    系爭車輛），致系爭車輛受損。經訴外人欣慶汽車有限公司
    （下稱欣慶公司）修復後，原告依約賠付車體修復費用新臺
    幣（下同）40,000元（含工資7,800元、烤漆20,200元、零
    件12,000元），並已理賠完畢。為此，爰依保險代位及侵權
    行為損害賠償之法律關係，請求被告賠償損害等語。並聲明
    ：被告應給付原告40,000元，及自起訴狀繕本送達翌日起至
    清償日止，按週年利率5%計算之利息。
二、被告則以：對於原告主張其未遵守交通號誌指示致生本件事
    故部分不爭執，然被告騎乘車輛僅與系爭車輛之保險桿發生
    擦撞，又系爭車輛進廠維修日期為109年10月，而事故發生
    日期為109年1月，時間相距甚遠，其餘修復費用與本件事故
    有何關係，原告應負舉證責任等語，資為抗辯。並聲明：原
    告之訴駁回。
三、法院之判斷：
  ㈠按因故意或過失，不法侵害他人之權利者，負損害賠償責任
    ；汽車、機車或其他非依軌道行駛之動力車輛，在使用中加
    損害於他人者，駕駛人應賠償因此所生之損害，民法第184
    條第1項前段、第191條之2前段分別定有明文。次按被保險
    人因保險人應負保險責任之損失發生，而對於第三人有損失
    賠償請求權者，保險人得於給付賠償金額後，代位行使被保
    險人對於第三人之請求權。但其請求之金額，以不逾賠償金
    額為限，保險法第53條第1項亦著有明文。又按當事人主張
    有利於己之事實者，就其事實有舉證之責任，民事訴訟法第
    277條前段亦有明文。是以民事訴訟如係由原告主張權利者
    ，應先由原告負舉證之責，若原告先不能舉證，以證實自己
    主張之事實為真實，則被告就其抗辯事實即令不能舉證，或
    其所舉證據尚有疵累，亦應駁回原告之請求（最高法院17年
    上字第917號判例意旨參照）。
  ㈡原告主張被告於上開時、地騎乘前揭機車，因未遵守交通號
    誌指示而與系爭車輛發生碰撞，致系爭車輛受損之事實，業
    據提出新北市政府警察局永和分局道路交通事故當事人登記
    聯單、欣慶公司出具之估價單、零件認購暨維修廠商維修清
    單暨統一發票、銓威實業股份有限公司出具之出貨單暨統一
    發票、系爭車輛行車執照影本為證，並據本院依職權向新北
    市政府警察局永和分局調閱本件道路交通事故卷宗，核閱屬
    實，且為被告所不爭執，首堪認定屬實。
  ㈢原告主張系爭車輛之右前門車側、右後門車側、右後視鏡、
    右後輪、右前鋁圈、右後鋁圈及保險桿等部位因發生本件事
    故而受損，並提出前開估價單為據，然為被告所否認，並以
    前詞置辯，揆諸前開說明，原告自應就估價單所載之前開維
    修項目均係本件事故所致損害乙節負舉證之責。參諸被告於
    警詢時陳稱系爭車輛右前車頭與其騎乘車輛左車身擦撞等語
    ，另佐以卷附車損照片暨現場照片，至多僅見系爭車輛之保
    險桿部位有擦損痕跡，則被告辯稱系爭車輛因本件事故受損
    之部位僅有保險桿，其餘部分均與本件事故無關，尚非全然
    無據。又參酌系爭車輛為黃色車身，被告騎乘車輛則為黑色
    車身，衡情若系爭車輛之右前門車側、右後門車側等部位因
    與被告騎乘車輛發生碰撞而有修復之必要，被告騎乘機車理
    應有掉漆之現象，抑或留有系爭車輛車身烤漆轉移之痕跡，
    惟觀諸卷附被告騎乘機車之照片，卻未見其上有何烤漆掉落
    或沾附其他漆料之情，實難認系爭車輛右前門車側、右後門
    車側、右後視鏡、右後輪、右前鋁圈、右後鋁圈等損害與本
    件事故間有因果關係。再者，稽之原告提出估價單所載日期
    為109年8月20日，與本件事故發生日期即109年1月15日，已
    時隔4月餘，尚無法完全排除系爭車輛保險桿以外之修復項
    目係因本件事故以外之其他外力所造成，此外，原告復未提
    出其他證據證明系爭車輛前開保險桿以外之修復項目皆係因
    本件事故而生，準此，原告依前開規定，得代位請求被告賠
    償之範圍應以系爭車輛保險桿之維修費用即19,500元(皆為
    工資)為限，逾此部分，即無理由。
四、綜上所述，原告基於保險代位及侵權行為損害賠償，請求被
    告給付19,500元，及自起訴狀繕本送達翌日即110年12月15
    日起至清償日止，按週年利率5%計算之利息，為有理由，應
    予准許。逾此範圍之請求，為無理由，應予駁回。
五、本件事證已臻明確，兩造其餘之攻擊防禦方法及所提證據，
    於判決結果不生影響，爰不一一論列，併此敘明。
六、本件原告勝訴部分係適用小額訴訟程序所為被告敗訴之判決
    ，爰依職權宣告假執行。並確定本件訴訟費用額為1,000元
    ，其中被告應負擔490元，餘由原告負擔。
中　　華　　民　　國　　111 　年　　2 　　月　　25　　日
                  臺灣新北地方法院板橋簡易庭
                            法  官  施函妤
以上為正本係照原本作成。
如不服本判決，應於送達後20日內，向本院提出上訴狀並表明上
訴理由，如於本判決宣示後送達前提起上訴者，應於判決送達後
20日內補提上訴理由書（須附繕本）。
中　　華　　民　　國　　111 　年　　2 　　月　　25　　日
                            書記官  吳昌穆
附錄：
一、民事訴訟法第436條之24第2項：
    對於小額程序之第一審裁判上訴或抗告，非以其違背法令為
    理由，不得為之。
二、民事訴訟法第436條之25：
    上訴狀內應記載上訴理由，表明下列各款事項：
    (一)原判決所違背之法令及其具體內容。
    (二)依訴訟資料可認為原判決有違背法令之具體事實。
三、民事訴訟法第471 條第1 項：（依同法第436 條之32第2 項
    規定於小額事件之上訴程序準用之）
    上訴狀內未表明上訴理由者，上訴人應於提起上訴後二十日
    內，提出理由書於原第二審法院；未提出者，毋庸命其補正
    ，由原第二審法院以裁定駁回之。